臺灣桃園地方法院小額民事判決
110年度桃小字第2036號
原      告  陳正祥
被      告  陳永貴

訴訟代理人  王敦楷
上列當事人間請求損害賠償事件，本院於民國111年3月1日言詞
辯論終結，判決如下：
    主    文
被告應給付原告新臺幣7,907元，及自民國110年9月3日起至清償
日止，按年息5％計算之利息。
原告其餘之訴駁回。
訴訟費用新臺幣1,000元，由被告負擔新臺幣360元，餘由原告負
擔。
本判決第1項得假執行。
    事實及理由
一、原告主張：被告於民國110年3月15日14時54分許，駕駛車牌
    號碼000-0000號自用小貨車（下稱肇事車輛），沿桃園市蘆
    竹區海山路2段往濱海路1段倒車時，未注意其他車輛，適原
    告所有之車牌號碼000-000號普通重型機車（下稱系爭車輛
    ），停放於桃園市○○區○○路0段000號前，2車遂發生碰撞，
    致系爭車輛受損（下稱系爭事故），原告因此支付維修費用
    新臺幣（下同）22,365元。爰依侵權行為之法律關係，提起
    本件訴訟等語，並聲明：被告應給付原告22,365元，及自起
    訴狀繕本送達翌日起至清償日止，按年息5％計算之利息。
二、被告則以：對肇事責任沒有意見，但維修項目車台校正部分
    ，因系爭事故現場圖照無法確認當下碰撞情形，一般情況下
    車台應該不會變形，無庸校正等語，資為抗辯，並聲明：原
    告之訴駁回。
三、得心證之理由：
  ㈠被告應負侵權行為賠償責任：
  1.按因故意或過失，不法侵害他人之權利者，負損害賠償責任
    ；汽車、機車或其他非依軌道行駛之動力車輛，在使用中加
    損害於他人者，駕駛人應賠償因此所受之損害，民法第184
    條第1項前段、第191條之2前段分別定有明文。次按汽車倒
    車時，應依下列規定：二、應顯示倒車燈光或手勢後，謹慎
    緩慢後倒，並應注意其他車輛及行人，道路交通安全規則第
    110條第1項第2款定有明文。
  2.經查，原告主張被告於前開時間、地點，駕駛肇事車輛，因
    倒車時未注意其他車輛之過失，致碰撞原告之系爭車輛等情
    ，業據其提出道路交通事故當事人登記聯單為證（見本院卷
    第5頁），並經本院職權向桃園市政府警察局蘆竹分局調取
    系爭事故調查卷宗核閱無訛（見本院卷第11至26頁），被告
    就此亦不爭執，堪信原告此部分之主張為真實。則被告就系
    爭事故之發生為有過失，應就系爭車輛之損害負賠償責任，
    應可認定，原告請求被告負損害賠償責任，自屬有據。
  ㈡系爭車輛必要修復費用：
  1.按不法毀損他人之物者，被害人得請求賠償其物因毀損所減
    少之價額，民法第196條定有明文。又依上開規定請求賠償
    物被毀損所減少之價額，得以修復費用為估定之標準，但以
    必要者為限（例如：修理材料以新品換舊品，應予折舊），
    此有最高法院77年度第9次民事庭會議決議可資參照。
  2.經查，原告主張系爭車輛必要修繕費用為22,365元，包括工
    資6,300元（含稅）、零件費用16,065元（含稅）等情，業
    據其提出估價單為證（見本院卷第7頁），被告固辯稱難認
    車台變形為系爭事故所造成，車台是否需校正有爭議云云，
    然依道路交通事故現場照片可知，肇事車輛與系爭車輛發生
    碰撞，系爭車輛因而前車頭嚴重毀損，前車頭車殼破損掉落
    、面板亦有破損、後視鏡桿凹折，顯係受到強力碰撞始有此
    受損情形發生，而一般情形於強力碰撞之下，車台難認無變
    形，是本院認車台應有校正修繕之必要。再者，維修系爭車
    輛之機車維修廠係以其車輛維修專業智識就事故車輛車身損
    害情形、損害部位及是否影響日後行車安全等情為綜合判斷
    ，始進行系爭車輛修繕或更換，系爭估價單所載維修項目及
    修復費用自為系爭車輛因本件事件毀損之必要修復項目及費
    用，則被告徒以其認知為據，泛稱車輛無正面大力撞擊，車
    台不致變形，無須校正，修繕項目不符合等語，並未舉證以
    實其說，委非足採。
  3.惟依前揭說明，系爭車輛之修復既以新零件更換被毀損之舊
    零件，自應將零件折舊部分予以扣除。又依行政院所頒固定
    資產耐用年數表及固定資產折舊率之規定，機車之耐用年數
    為3年，依定率遞減法每年折舊1000分之536，其最後1年之
    折舊額，加歷年折舊累計額，其總和不得超過該資產成本原
    額10分之9（即逾3年，僅得請求零件價額之10分之1）。而
    系爭車輛乃於90年4月出廠，至系爭事故發生時即110年3月1
    5日，已使用逾3年，有系爭車輛之行車執照可參（見本院卷
    第6頁）。則系爭車輛零件費用16,065元扣除折舊額後應為1
    ,607元（計算式：16,065元×0.1＝1,607元，小數點以下四捨
    五入），加計毋須計算折舊之工資6,300元後，系爭車輛必
    要修復費用應為7,907元（計算式：1,607元＋6,300元＝7,907
    元）。
  ㈢綜上，原告得請求被告賠償之金額應為7,907元。
四、末按給付無確定期限者，債務人於債權人得請求給付時，經
    其催告而未為給付，自受催告時起，負遲延責任。其經債權
    人起訴而送達訴狀，或依督促程序送達支付命令，或為其他
    相類之行為者，與催告有同一之效力；又遲延之債務，以支
    付金錢為標的者，債權人得請求依法定利率計算之遲延利息
    ；而應付利息之債務，其利率未經約定，亦無法律可據者，
    週年利率為5％，民法第229條第2項、第233條第1項前段及第
    203條分別定有明文。本件原告對被告之損害賠償請求權，
    係以支付金錢為標的，無確定期限，又未約定利息，則被告
    應自受催告時起，負遲延責任，是原告就上述得請求之金額
    ，併請求自起訴狀繕本送達被告之翌日即110年9月3日起（
    於110年9月2日送達，見本院卷第28頁）至清償日止，按年
    息5％計算之利息，洵為有據。
五、從而，原告依侵權行為之法律關係，請求被告給付如主文第
    1項所示，為有理由，應予准許，逾此部分，則無理由，應
    予駁回。
六、本件原告勝訴部分係依小額訴訟程序所為被告敗訴之判決，
    爰依民事訴訟法第436 條之20之規定，依職權宣告假執行。
七、本件事證已臻明確，兩造其餘攻擊防禦方法及舉證，經本院
    斟酌後，核與判決結果無影響，爰不予一一論述，併此敘明
    。
八、訴訟費用負擔之依據：民事訴訟法第79條。並依同法第436
    條之19第1項規定，確定訴訟費用額如主文第3項所示。
中　　華　　民　　國　　111 　年　　3 　　月　　25　　日
                  桃園簡易庭  法  官  曾耀緯
以上為正本係照原本作成。
如不服本判決，應於送達後20日內，向本院提出上訴狀並表明上
訴理由，如於本判決宣示後送達前提起上訴者，應於判決送達後
20日內補提上訴理由書（須附繕本）。
如委任律師提起上訴者，應一併繳納上訴審裁判費。
中　　華　　民　　國　　111 　年　　3 　　月　　25　　日
                              書記官  吳宏明
附錄
一、民事訴訟法第436 條之24第2項：
    對於小額程序之第一審裁判上訴或抗告，非以其違背法令為
    理由，不得為之。
二、民事訴訟法第436條之25：
    上訴狀內應記載上訴理由，表明下列各款事項：
    （一）原判決所違背之法令及其具體內容。
    （二）依訴訟資料可認為原判決有違背法令之具體事實。
三、民事訴訟法第471 條第1 項：（依同法第436 條之32第2 項
    規定於小額事件之上訴程序準用之）
    上訴狀內未表明上訴理由者，上訴人應於提起上訴後二十日
    內，提出理由書於原第二審法院；未提出者，毋庸命其補正
    ，由原第二審法院以裁定駁回之。